臺灣雲林地方法院刑事判決　　　　　　　　　　　　　九十三年度訴字第五九九號
　　公　訴　人　臺灣雲林地方法院檢察署檢察官
　　被　　　告　甲○○
右列被告因毒品危害防制條例案件，經檢察官提起公訴（九十三年度毒偵字第六九五
、一一九六號）及移
就被訴事實為有罪之陳述，受命法官於聽取當事人之意見後，本院合議庭裁定改由受
命法官獨任以簡式審判程序審理，判決如左：
    主  文
甲○○連續施用第一級毒品，處有期徒刑拾月，扣案之注射針筒貳支、分裝鏟壹支均
沒收；又連續施用第二級毒品，處有期徒刑柒月，扣案之安非他命（淨重零點壹肆壹
伍公克，驗餘淨重零點零玖零陸公克，含包裝袋壹個）沒收銷燬之，扣案之玻璃吸食
器及分裝鏟各壹支、玻璃球壹個均沒收；主刑部分應執行有期徒刑壹年肆月。
    事實及理由
壹、程序事項：
    被告甲○○所犯為死刑、無期徒刑、最輕本刑為三年以上有期徒刑之罪或高等法
    院管轄第一審案件以外之案件，而於本院準備程序進行中，被告就被訴事實為有
    罪之陳述，經法官告知簡式審判程序之旨，並聽取公訴人、被告之意見後，經本
    院合議庭裁定由受命法官獨任進行簡式審判程序，合先敘明。
貳、實體事項：
  一、構成犯罪事實：
      甲○○前曾因施用毒品案件，經觀察、勒戒，認無繼續施用毒品之傾向，由臺
      灣雲林地方法院檢察署檢察官於民國八十九年八月三十一日，以八十九年度毒
      偵字第一二一六號為不起訴處分確定。詎仍不思悔改，於觀察、勒戒執行完畢
      釋放後五年內又基於施用第一級毒品之概括犯意，自九十三年五月間某日起至
      同年十月八日止，在其位於雲林縣斗六市○○街八四號二樓住處等處，以將毒
      品海洛因加水稀釋後置入注射針筒，再注射入自己手臂之方式，連續施用第一
      級毒品海洛因多次；另又於觀察、勒戒執行完畢釋放後五年內基於施用第二級
      毒品之概括犯意，自九十三年五月間某日起至同年十月八日止，在其位於雲林
      縣斗六市○○街八四號二樓住處等處，以將毒品安非他命置入玻璃吸食器內燒
      烤，吸食其煙氣之方式，連續施用第二級毒品安非他命多次。嗣先於九十三年
      五月三十一日凌晨三時四十分許，在雲林縣斗六市○○○路○段九號前，為警
      執行交通稽查時當場查獲，並扣得第二級毒品安非他命（淨重零點一四一五公
      克）、空夾鏈袋二個、注射針筒一支、玻璃吸食器一支，經採集甲○○尿液送
      驗後，結果呈安非他命類及鴉片類陽性反應；再於九十三年九月一日晚上八時
      三十分許，適駕車行經雲林縣斗六市○○路與武昌路口時，為警發覺有異，當
      場攔檢而查獲，並扣得注射針筒、分裝鏟各一支、玻璃球一個；又因另涉犯竊
      盜案件，於九十三年十月九日解送臺灣雲林看守所羈押時，於同日由臺灣雲林
      看守所採集甲○○尿液送驗後，結果仍呈安非他命、甲基安非他命及嗎啡陽性
      反應，始悉上情。
  二、認定犯罪事實所憑之證據及理由：
      (一)被告甲○○坦承右揭犯罪事實。
      (二)雲林縣衛生局煙毒尿液檢驗成績書、長榮大學毒物研究中心尿液檢驗報告各
        一份：證明被告於九十三年五月三十一日所採集之尿液送驗後，結果呈安非
        他命類及鴉片類陽性反應（見臺灣雲林地方法院檢察署九十三年度毒偵字第
        六九五號卷第一七、二六至二八頁）。
      (三)雲林縣衛生局煙毒尿液檢驗成績書一份：證明被告於九十三年九月二日所採
        集之尿液送驗後，結果呈甲基安非他命及嗎啡陽性反應（見臺灣雲林地方法
        院檢察署九十三年度毒偵字第一一九六號卷第一三頁）。
      (四)國防部憲兵司令部刑事鑑識中心九十三年七月二十三日（９３）宇鑑字第０
        ９４８３號鑑驗通知書一份：證明扣案疑似安非他命之顆粒二小包送驗後，
        其中一包確含有甲基安非他命成分，淨重零點一四一五公克，另一包則無任
        何毒品成分（見臺灣雲林地方法院檢察署九十三年度毒偵字第六九五號卷第
        二十頁）。
      (五)臺灣雲林地方法院檢察署檢察官八十九年度毒偵字第一二一六號不起訴處分
        書一份：證明被告前因施用毒品案件，經觀察、勒戒後，由檢察官為不起訴
        處分確定（見臺灣雲林地方法院檢察署九十三年度毒偵字第六九五號卷第三
        五頁）。
      (六)尿液檢體採收紀錄表、詮昕科技股份有限公司濫用藥物尿液檢驗報告各一份
        ：證明被告於九十三年十月九日所採集之尿液送驗後，結果呈安非他命、甲
        基安非他命及嗎啡陽性反應（見臺灣雲林地方法院檢察署九十三年度毒偵字
        第一五七六號卷第四、五頁）。
      (七)第二級毒品安非他命（淨重零點一四一五公克）、空夾鏈袋二個、注射針筒
        二支、玻璃吸食器、分裝鏟各一支、玻璃球一個扣案。
      (八)綜上所述，足認被告自白與事實相符，應可採信，事證明確，被告犯行應堪
        認定。
  三、論罪科刑之理由：
      (一)查海洛因，係毒品危害防制條例第二條第二項第一款所定之第一級毒品；安
        非他命，係毒品危害防制條例第二條第二項第二款所定之第二級毒品。是核
        被告甲○○所為，係犯毒品危害防制條例第十條第一項之施用第一級毒品、
        同條例第十條第二項之施用第二級毒品罪。被告施用第一級及第二級毒品前
        後持有第一級及第二級毒品之低度行為應分別為施用第一級及第二級毒品之
        高度行為所吸收，均不另論罪。被告先後多次施用第一級及第二級毒品之犯
        行，各均時間緊接，犯罪構成要件相同，顯係基於概括犯意反覆為之，均各
        為連續犯，均應依刑法第五十六條規定以一罪論，並加重其刑。被告所犯上
        開二罪罪名互異，犯意各別，應分論併罰。
      (二)爰審酌被告前經送觀察、勒戒後，獲不起訴處分確定，竟再犯本件之罪，顯
        無悔改之意，及其犯罪之目的、手段、所生危害、犯罪後態度，並考量施用
        毒品者均有相當程度之成癮性及心理依賴性，其犯罪心態與一般刑事犯罪之
        本質並不相同等一切情狀，分別量處如主文所示之刑。
      (三)扣案之第二級毒品安非他命（淨重零點一四一五公克，驗餘淨重零點零九零
        六公克，含包裝袋一個），應依毒品危害防制條例第十八條第一項前段規定
        ，宣告沒收銷燬。扣案之注射針筒二支、玻璃吸食器、分裝鏟各一支、玻璃
        球一個均係供被告施用第一級、第二級毒品所用之物，且屬被告所有，業據
        被告供承在卷，應依刑法第三十八條第一項第二款規定，宣告沒收。至扣案
        之空夾鏈袋二個，被告辯稱係供自己放置ＳＩＭ卡使用一語，且查無積極證
        據足認與本案犯罪有直接關涉，爰不予宣告沒收。
  四、對於其餘公訴事實之判斷：
      檢察官雖僅起訴被告自九十三年五月間某日起至同年八月三十一日十七時許止
      ，施用海洛因及安非他命之犯罪事實，惟移送併辦（九十三年度毒偵字第一五
      七六號）部分，既與起訴部分具有連續犯之裁判上一罪關係，自應為起訴效力
      所及，應併予審判，附此敘明。
  五、適用之法律：
      (一)刑事訴訟法第二百七十三條之一第一項、第二百九十九條第一項前段。
      (二)毒品危害防制條例第十條第一項、第二項、第二十三條第二項、第十八條第
        一項前段。
      (三)刑法第十一條前段、第五十六條、第五十一條第五款、第三十八條第一項第
        二款。
本案經檢察官乙○○到庭執行職務。
中      華      民      國      九十三    年    十一    月    二十九    日
                                         臺灣雲林地方法院刑事第五庭
                                             法  官  廖  淑  華
右正本證明與原本無異。
如不服本判決，應於判決送達後十日內向本院提出上訴狀( 應附繕本 )。
                                             書記官  張  菀 純
中      華      民      國      九十三    年    十一    月    二十九    日
附錄法條：
毒品危害防制條例第十條
施用第一級毒品者，處六月以上五年以下有期徒刑。
施用第二級毒品者，處三年以下有期徒刑。
